臺灣橋頭地方法院民事裁定
111年度橋簡聲字第33號
聲  請  人  朱峻宏  
相  對  人  陳琳    
上列當事人間聲請停止強制執行事件，本院裁定如下：
    主  文
聲請人供擔保新臺幣27,000元後，本院111年度司執字第58575號
給付扶養費等執行事件之強制執行程序，於本院111年度橋補字
第874號債務人異議之訴事件（含日後改分之案號）判決確定前
或終結前，應暫予停止執行。
    理  由
一、聲請意旨略以：本院民國111 年度司執字第58575 號給付扶
    養費強制執行事件（下稱系爭執行事件），聲請人已就應給
    付相對人之扶養費全數清償，聲請人並已依法起訴，於本院
    111 年度橋補字第874 號債務人異議之訴事件（下稱系爭訴
    訟事件）繫屬中，爰聲請准予提供擔保，於系爭訴訟事件判
    決確定前，停止系爭執行事件之執行程序等語。
二、按強制執行程序開始後，除法律另有規定外，不停止執行；
    有回復原狀之聲請，或提起再審或異議之訴，或對於和解為
    繼續審判之請求，或提起宣告調解無效之訴、撤銷調解之訴
    ，或對於許可強制執行之裁定提起抗告時，法院因必要情形
    或依聲請定相當並確實之擔保，得為停止強制執行之裁定，
    強制執行法第18條定有明文。又按法院依強制執行法第18條
    第2 項定擔保金額而准許停止強制執行之裁定者，該項擔保
    係備供債權人因停止執行所受損害之賠償，其數額應依標的
    物停止執行後，債權人未能即時受償或利用該標的物所受之
    損害額，或其因另供擔保強制執行所受之損害額定之，非以
    標的物之價值或其債權額為依據（最高法院91年度台抗字第
    429 號裁定意旨參照）。
三、經查，聲請人主張之前開事實，業經本院調取系爭執行事件
    全卷及系爭訴訟事件全卷審閱無訛，是聲請人聲請停止執行
    ，應屬有據。惟為確保相對人因聲請人聲請停止強制執行不
    當可能遭受之損害得獲賠償，並兼顧兩造之權益，本院爰依
    聲請人之聲請，許其提供相當並確實之擔保後停止強制執行
    。本院審酌系爭執行事件卷宗所附民事聲請強制執行狀所載
    ，相對人於系爭執行事件聲請強制執行之債權額為新臺幣（
    下同）180,000 元，復因聲請人聲請停止執行，致相對人所
    能受償之時間必然延宕，而系爭訴訟事件係適用簡易訴訟程
    序，參考各級法院辦案期限實施要點之規定，民事簡易程序
    第一審審判案件期限為10個月、民事第二審審判案件期限為
    2 年，合計為2 年10月，相對人於本件停止執行期間可能遭
    受之損害當係無法即時因強制執行滿足其債權為其他利用更
    有所得之損失，及法定遲延利息即週年利率5％等情，據此計
    算其數額約為27,000元，爰酌定本件擔保金額應以27,000元
    為宜。
四、依強制執行法第18 條第2 項，裁定如主文。
中　　華　　民　　國　　111 　年　　10　　月　　26　　日
          　　　　橋頭簡易庭  法　　　官  郭育秀
以上正本係照原本作成。
如不服本裁定，應於送達後10日內，向本院提出抗告狀並表明抗
告理由，如於本裁定宣示後送達前提起抗告者，應於裁定送達後
10日內補提抗告理由書（須附繕本）。
中　　華　　民　　國　　111 　年　　10　　月　　26　　日
      　　　　　　　　　　　　書　記　官  塗蕙如